Inventaris van het archief van S.C. Nederburgh [levensjaren 1762-1811], 1606-1809 en van de familie Nederburgh, 1458-1965
Nationaal Archief, Den Haag
- FAMILIE NEDERBURGH, V
  - NEDERBURGH
    - CORNELIS BASTIAAN NEDERBURGH 1858-1943, 18
      - PERSOONLIJK LEVEN
        - Algemeen, II
          - Stukken betreffende een familiegraf op de begraafplaats Ter Navolging in Scheveningen, 1795-1927; 1365; 1 omslag
          - Journaal gehouden door Cornelis Bastiaan Nederburgh op zijn reis van Indië naar Nederland, 1866 september 13 - december 13; 1366; 1 stuk
          - Opschrijfboekje door Cornelis Bastiaan ontvangen van S. Gevers, met aantekeningen uit verschillende jaren, 1868 juli; 1367; 1 stuk
          - Gedicht van W. Storm van 's-Gravenzande bijvertrek uit Indië, 1872 maart 3; 1368; 1 stuk
          - Stukken betreffende reizen naar België en Duitsland, 1875-1879; 1369; 1 omslag
          - Uitnodigingen, menu's, kaartjes etc., 1876-1933; 1370; 1 pak
          - Kennisgeving van geboorten, verlovingen, huwelijken en overlijden, 1879-1930; 1371; 1 pak
          - Stukken betreffende de bruiloft van A.E.M.H.E. van Hoorn en B.J.H. Haitink, 1879, 1880; 1372; 1 omslag
          - Stukken betreffende de reis naar Indië vanaf Napels per Prins van Oranje, 1881 juli 18 - 1881 september 8; 1373; 1 omslag
          - Bewijs van vrijstelling van persoonlijke dienst bij de schutterij, Batavia, 1881 december 27; 1374; 1 stuk
          - Diploma's van de Bataviasche Schietvereniging, 1884; 1375; 2 stukken
          - Verslag van een reis van Batavia naar 's-Gravenhage, ca. 1894; 1376; 1 stuk
          - Stukken betreffende de benoeming tot commandeur in de orde van de Witte Olifant (Siam), tot ridder in de orde van de Nederlandse Leeuw en tot commandeur in de orde van Cambodia, 1896-1903; 1377; 1 omslag
          - Bericht van het overlijden van Maria Johanna Nederburgh-van Gennep en dankbetuigingen voor getoond medeleven, 1912; 1378; 3 stukken
          - Berichten van overlijden van leden van de familie Nederburgh. Gedrukt, 1913-1942; 1379; 1 omslag
          - Lijsten opgemaakt in verband met de verhuizing naar Leiden, 1929; 1380; 1 omslag
          - Uitnodiging voor een lezing door mr. Sebastiaan Cornelis Herman Nederburgh voor de Notariële Vereeniging te Amsterdam op 30 januari 1930; met een knipsel over deze lezing. Gedrukt, 1381; 2 stukken
          - Bewijs van aangifte van een radio-ontvangtoestel, 1934; 1382; 1 stuk
          - Vergunning voor het bezitten van een revolver, afgegeven door de gemeente 's-Gravenhage en een ontvangbewijs afgegeven door de hoofdcommissaries van Politie aldaar voor hetzelfde wapen, 1934 april 19 en 1940 mei 13; 1383; 2 stukken
            met foto
          - Foto's, z.j.; 1384; 1 omslag
        - School en studie, III
          - "Schoolatlas van alle deelen der aarde, opgedragen aan graaf J. van den Bosch" ontvangen bij vertrek naar Europa van mevrouw L.C.E. Goltman-Englen. Gedrukt, 1866 september 9; 1385; 1 band
          - Brief van H.G. Krieken aan (de school) met verzoek om Cornelis Bastiaan twee dagen vrijaf te geven, 1871 december 19; 1386; 1 stuk
          - Bericht van toelating tot de tweede klasse van het gymnasium, 1872 augustus 29; 1387; 1 stuk
          - Schoolrapport over het eerste kwartaal, 1874; 1388; 1 stuk
          - Affiche Promotiepartij van Mr. C.B. Nederburgh, 28 mei 1880; 1388A; 1 blad
            afgescheiden van inv.nr. 1388
          - Dubbelen van nummer 1388A, 1388B; 3 bladen
          - Diploma's en getuigschriften, 1874-1880; 1389; 2 stukken
          - Stukken betreffende de studententijd van Cornelis Bastiaan Nederburgh, 1875-1880; 1390; 2 stukken
          - "Bijdrage tot de interpretatie der artt. 78 al. 2 en 83 van het Reg. Reglement van Nederl.-Indië in verband met art. 3 van het Reglement op Recht, Org. in N.I.", academisch proefschrift, Leiden. Gedrukt, 1880; 1391; 1 band
          - Stukken betreffende de promotie van Cornelis Bastiaan Nederburgh, 1880; 1392; 1 pak en 1 rol
          - Brief en kaarten met gelukwensen ter gelegenheid van het slagen voor het groot-ambtenaarsexamen, 1881; 1393; 1 omslag
          - Brieven en kaarten met gelukwensen ter gelegenheid van het 50- en 60-jarig doctoraat, 1930, 1940; 1394; 1 omslag
        - Zaken en financiën, IV
          - Stukken betreffende de afrekening van gelden van Cornelis Bastiaan Nederburgh berustende bij de Bataviase weeskamer, 1881; 1395; 1 omslag
          - Huwelijksakte van Cornelis Bastiaan Nederburgh met Caroline Wilhelmine Hulshoff Pol. Authentiek afschrift, 1888 augustus 20; 1396; 1 stuk
          - Extrakt uit het register van besluiten van het bestuur over Weduwen- en Wezenfonds van burgerlijke ambtenaren in Nederlandsch-Indië betreffende een betaling door Nederburgh te doen in verband met zijn huwelijk. Gedrukt, 1888 oktober 5; 1397; 1 stuk
          - Brief van de Nederlands Indische Levensverzekering- en Lijfrente Maatschappij betreffende een door C.B. Nederburgh aangegane levensverzekering, groot ƒ 6000,--, Batavia, 1889 februari; 1398; 1 stuk
          - Brief van A. ? betreffende het spaartegoed van C.B. Nederburgh bij de spaarbank van de Secretarie, z.j.; 1399; 1 stuk
          - Stukken betreffende het verblijf van S.C.H. Nederburgh jr. bij William Private in Les Granges, 1912; 1400; 2 stukken
          - Verklaringen van Commissarissen en Directie van de Eerste Nederlandsche Scheepsverband Maatschappij, dat zij accoord gaan met de overdracht van aandelen door C.B. Nederburgh, Dordrecht, 1913 april 23, mei 10; 1401; 2 stukken
          - Kwitanties van het Centraal Bureau voor Genealogie, 1917 mei 23; 1402; 2 stukken
          - Akte van algmene volmacht door Cornelis Bastiaan Nederburgh afgegeven op zijn echtgenote Caroline Wilhelmine Hulshoff Pol, 's-Gravenhage. Afschrift, 1918 augustus 13; 1403; 1 stuk
          - Stukken betreffende de koop van de panden Sweelinckplein 56 en Viviënstraat 7 te 's-Gravenhage, z.j. en 1922 juli 24; 1404; 2 stukken
          - Brief van Van Stockum's antiquariaat over de verkoop van boeken; met bijlage, 's-Gravenhage. Getypt, 1930 oktober 14; 1405; 2 stukken
          - Brieven van H.G.C. Denis, notaris, betreffende enkele bezittingen en papieren van J.L. Nederburgh, 's-Gravenhage. Getypt, 1932, 1937; 1406; 2 stukken
        - Aktiviteiten op diverse terreinen, V
          - verenigingen en lidmaatschappen, A
            - Statuten van het letterkundig genootschap Cicero, opgericht te 's-Gravenhage oktober 1869; met lidmaatschapsbewijs voor C.B. Nederburgh, 1876-1878; 1407; 2 stukken
            - Stukken betreffende lidmaatschappen van verenigingen en genootschappen, 1884-1938; 1408; 1 omslag
            - Circulaire van de directie van het Bataviaasch Genootschap over de herdenking van de stichting van Batavia 300 jaar geleden, Batavia. Gedrukt, 1917 juli 24; 1409; 1 stuk
            - Gedenkplaat van de bijzondere Landstormvrijwilligers; met begeleidend schrijven. Gedrukt, 1921 juli; 1410-1410A; 2 stukken
              - Gedenkplaat, 1410
              - Begeleidend schrijven, 1410A
            - Statuten en reglementen van:, 1411; 1 omslag
              De Nederlandsche Vereniging "Onze Vloot"
              De Nieuwe of Litteraire Sociëteit te 's-Gravenhage
              Het Koninklijk Nederlandsch Genootschap voor Geslacht- en Wapenkunde te 's-Gravenhage
              Het letterkundig Genootschap "Oefening kweekt kennis" en de stichting Erasmus
              Vereeniging "Effectenbescherming" met een openingsrede van dr. D.J.H. Hulshoff Pol sr.
              Het Indisch Genootschap te 's-Gravenhage
            - Verslagen van het letterkundig genootschap "Oefening kweekt kennis" te 's-Gravenhage. Gedrukt, 1933/34-1939/'40; 1412; 1 omslag
          - activiteiten binnen de kerk van Batavia, B
            - Brief van J.A. Knotnerus, secretaris van de kerkeraad, waarbij C.B. Nederburgh wegens vertrek ontslag wordt verleend als diaken, Batavia, 1884 oktober 25; 1413; 1 stuk
            - Extrakten uit het register der besluiten van de GG van Nederlands-Indië betreffende aanstelling en ontslag van C.B. Nederburgh als adjuct-secretaris van het bestuur over de Protestantse kerken in Nederlands-Indië. Afschriften, 1892 november 14 - 1893 april 4; 1414; 2 stukken
            - Stukken betreffende activiteiten als lid van het kerkbestuur te Batavia, 1893 maart 21 - 1900 augustus 19; 1415; 2 stukken
          - stukken in verband met Indische zaken, C
            - Brief van J.B. van Heutsz betreffende bestuurshervormingen in Indië, Buitenzorg, 1905 oktober 16; 1416; 1 stuk
            - Brief van C.B. Nederburgh aan GG J.B. van Heutsz, betreffende de reorganisatie van het centraal bestuur, 's-Gravenhage. Concept, 1906 april 6; 1417; 1 stuk
            - Stukken betreffende een commissie tot herziening van het KB van 27 juli 1896, Staatsblad no. 141, 1906-1908; 1418; 1 omslag
              Dit betreft de Marine in Indië
          - stukken betreffende culturele en wetenschappelijke activiteiten, D
            - correspondentie over wetenschappelijke zaken, 1
              - Correspondentie betreffende ethnologische voorwerpen in het bezit geweest van wijlen S.C.H.Nederburgh; met bijlagen, 1888-1912; 1419; 1 omslag
                Onder de bijlagen bevindt zich een catalogus van de ethnologische verzameling van de Indische Instelling te Delft
              - Extrakt uit het register der besluiten van de GG van Nederlands-Indië betreffende goedkeuring verleend aan C.B. Nederburgh om op te treden als mederedacteur van het Bijblad op het Staatsblad van Nederlands-Indië. Afschrift, 1889 februari 5; 1420; 1 stuk
              - Brieven van professor (W.L.P.A.) Molengraaf betreffende door C.B. Nederburgh te schrijven recensies voor het Rechtsgeleerd Magazijn, met daarop aantekeningen voor een antwoord, Utrecht, 1907 april 18 - 1913 mei 15; 1421; 1 omslag
              - Briefwisseling met professor C. van Vollenhoven, 1907 juli 5-6; 1422; 2 stukken
              - Brieven, circulaires, aantekeningen betreffende bijdragen aan het Nieuw Nederlandsch Biografisch Woordenboek; met bijlagen. Gedeeltelijk gedrukt, 1919-1917; 1423; 1 omslag
                Hierin aantekeningen van (J.E.) Elias over enkele GG's en een artikel van C.B. Nederburgh over P. Both
              - Brief van C.B. Nederburgh aan oud-GG Rooseboom, waarin hij zijn weigering om de levens van alle GG's te beschrijven voor het NNBW motiveert, 's-Gravenhage. Concept, 1911 oktober 19; 1424; 1 stuk
              - Brieven betreffende en drukproeven van bijdragen voor de Encyclopedie van Nederlandsch Indië. Gedeeltelijk gedrukt, 1918-1921; 1425; 1 omslag
            - publicaties en lezingen, 2
              - Voordracht over Walter Scott gehouden voor het letterkundig genootschap Cicero, 1876; 1426; 1 stuk
              - Vacat., 1427
              - Artikelen over de Algemene Secretarie, verschenen in de Nieuwe Rotterdamsche Courant en de Nieuwe Courant, 1895, 1906; 1428; 1 omslag
              - "Eene wenschelijke wijziging in de regeling der toelating tot den burgerlijken administratieven dienst in Nederlandsch-Indië"; concept met correspondentie over dit stuk, 1897; 1429; 1 pak
              - Bespreking van: W.C. Bordewijk, Rechtspersoonlijkheid der Nederlandsche Koloniën. Concept, (na 1950); 1430; 1 stuk
              - "Nog eens de Algemeene Secretarie", overdruk uit de Indische Gids; met dankbetuigingen voor toezending, 1906; 1431; 1 omslag
              - Boekrecensies verschenen in "Het Rechtsgeleerd Magazijn", 1906-1912; 1432; 1 omslag
              - Bespreking van: C. van Vollenhoven, Het adatrecht van Nederlandsch-Indië, verschenen in afleveringen gedurende 1906-1911; overdrukken van Museum, 1907-1913; 1433; 1 omslag
              - "Bestaat behoefte aan regeling van de positie der Indische officieren bij de Wet?"; overdruk uit de Indische Gids, met dankbetuigingen voor toezending, 1909; 1434; 2 stukken
              - Artikel voor de Nieuwe Courant betreffende een aldaar verschenen bijdrage over Van Heutsz; met bijlagen. Concept, 1919; 1435; 1 omslag
              - "Eenige beschouwingen over de mode", voordracht voor vereniging de Sphinx te 's-Gravenhage; met bijlagen. Concept, 1913; 1436; 1 pak
              - "De Koloniale Raad", voordracht gehouden voor de vereniging Moederland en Koloniën, met dankbetuiging voor toezending. Gedrukt, 1915; 1437; 1 omslag
            - aantekeningen voor historisch onderzoek, 3
              - Aantekeningen voor historisch onderzoek, gedeeltelijk ontleend aan J.K.J. de Jonge, Opkomst van het Nederlandsch gezag in Oost-Indië, z.j.; 1438; 1 omslag
              - Lijsten van brieven geschreven door Sebastiaan Cornelis Nederburgh aan diverse personen van 8 oktober tot 3 april 1798; met aantekeningen voor de particuliere geschiedenis van S.C. Nederburgh door Cornelis Bastiaan Nederburgh, z.j.; 1439; 1 pak
              - Aantekeningen van de hand van C.B. Nederburgh over stukken door zijn vader Sebastiaan Cornelis Herman nagelaten; met lijst, z.j.; 1440; 2 stukken
              - Aantekeningen over studies, z.j.; 1441; 1 deel
              - Aantekeningen betrffende Gerard Reynst en Amboina, uittreksels uit F. Valentijn, Oud ende Nieuw Oost-Indië, uittreksel uit P.A. Tiele, Bouwstoffen voor de geschiedenis der Nederlanders in de Maleische Archipel en andere aantekeningen, z.j.; 1442; 1 pak
              - Levensbeschrijving van Sebastiaan Cornelis Herman Nederburgh. Concept, z.j.; 1443; 1 stuk
              - Aantekeningen over de inhoud van de portefeuilles met stukken betreffende de familie Nederburgh en aanverwante geslachten, 20e eeuw; 1444; 1 stuk
            - genealogica, 4
              - Stamboom van Sebastiaan Cornelis Nederburgh ontleend aan M.A. van Rhede van der Kloot "De gouverneurs-generaal en commissarissen-generaal van Nederlandsch-Indië 1610-1888, z.j.; 1445; 1 stuk
              - Extrakt uit een brief van professor (C.) Gerretson aan professor I.A. Nederburgh betreffende de verkoop van stukken betrekking hebbende op en afkomstig van de commissaris-generaal Sebastiaan Cornelis Nederburgh, z.j.; 1446; 1 stuk
              - Correspondentie over genealogische zaken tussen C.B. Nederburgh en jhr. Wittert van Hoogland te Neerlangbroek, 1907-1917; 1447; 1 omslag
              - Correspondentie betreffende familiepapieren, 1906-1938; 1448; 1 omslag
              - Correspondentie betreffende de publicaties van de genealogie Nederburgh in het Nederlandsch Patriciaat, 1916; 1449; 1 omslag
              - Aantekeningen betreffende de families Nederburgh en Gevers, z.j.; 1450; 1 omslag
        - Publicaties van anderen, VI
          - Van Izak Alexander Nederburgh, 1880-1902; 1451; 1 pak
            Indisch Weekblad van het recht 1881-1893
            Het staatsdomein op Java, proefschrift Leiden 1881
            Wetgeving voor Nederlandsch-Indië 1899
            Boekrecensie 1902
          - Van dezelfde, 1903-1934; 1452; 1 pak
            Wetgeving voor Nederlandsch-Indië 1903
            Overdrukken uit: Het recht in Nederlandsch-Indië.
            De kerk als maatschappelijk geweten..., 1921
            Overdrukken uit Indisch tijdschrift voor het Recht, 1934 en uit Rechtsgeleerd Magazijn
          - Van Herman Gerard Nederburgh, 1887 en latere jaren; 1453; 1 pak
            Gedichten 1887 en 1888
            Eenige beschouwingen over transportatie en relegatie vooral in verband met kolonisatie, proefschrift Leiden 1890
            De dooden keeren weder!
            Leidt spiritisme tot krankzinnigheid?
          - Van D.J. Hulshoff Pol., 1454
            Het recht van den inlander op zelf-regeren en zijn economische ontwikkeling, 1922.
            Het Indische bezoldigingsvraagstuk, 1923.
            Eenige opmerkingen naar aanleiding van prof. Treub's brochure "Indië's toekomst", 1924.
            De werkeloosheid in Nederland en vrouwelijke arbeidskrachten, 1939
          - "Eene leemte in den 1en titel van het nieuwe strafwetboek voor Europeanen". door J. Duparc; overdruk uit: Het recht in Indië., 1902; 1455; 1 omslag
          - "Een paar opmerkingen over de bevoegdheid van de verwijzenden landsraadvoorzitter en het forum van den heler" door mr. K. van Hinloopen Labberton; overdruk uit: Het recht in Indië, 1904; 1456
        - Varia, VII
          - Register van brieven geschreven door een onbekende vrouw gedurende een reis naar Zwitserland (frans), Breda, 1807 mei 20 - Lonnai, november 3; 1457; 1 deel
          - H.E. Lloyd, "Nieuwe Engelsche Spraakkunst", 1839; 1458; 1 band
          - "Hildebrands laatste bijvoegsel tot de narede en opdracht zijner Camera Obscura aan een vriend", Gedrukt, 1871; 1459; 1 stuk
          - Gedicht van Victor Hugo naar aanleiding van de uitbarsting van de Krakatau op 27 augustus 1883; met aantekeningen van C.B. Nederburgh, z.j.; 1460; 1 stuk
          - Uittreksels uit literatuur, z.j.; 1461; 1 omslag
          - Besprekingen van "Akbar" geschreven door mr. P.A.S. van Limburg Brouwer, z.j.; 1462; 1 stuk
          - Expeditieboek afkomstig van I.A. Nederburgh, bijgehouden te Batavia, 1908 juni 27 - 1910 augustus 16; 1463; 1 deel
            Gemerkt: no. 4, van af 27 juni 1908
    - CAROLINE WILHELMINE HULSHOFF POL1868-1943, 18A
      - Getuigschrift van het eindexamen der HBS voor Meisjes met driejarige cursus, Batavia, 1884 mei 23; 1464; 1 stuk
      - Akte van bekwaanheid als hulp-onderwijzeres, Batavia, 1886 augustus 28; 1465; 1 stuk
      - Brieven van Cornelis Bastiaan Nederburgh, geschreven tijdens een tocht over West-Java en vanuit Batavia; met inhoudslijst, 1902 mei 9 - 1904 november 5; 1466; 1 omslag
      - Brief van M. Eeklen aan E. Hulshoff Pol, Leipzig, 1918 februari 11; 1467; 1 stuk
    - EDINE GERTRUDE NEDERBURGH1889-1952, 19
      Gehuwd met JOHAN HENDRIK MEISS 1888-19. Het huwelijk is door echtscheiding ontbonden
      - Diploma ex art. 6 van het KB van 10 september 1864 no. 47 (Ind. St. no. 194), 1902 juni 25; 1468; 1 stuk
      - Brief van J.H. Meiss aan zijn voormalige echtgenote, Kitzbühel. Afschrift, z.j.(ca. 1931); 1469; 1 stuk
      - Brieven van J.H. Meiss aan zijn voormalige echtgenote en aan zijn dochter Anneke over de opleiding door de laatste na haar eindexamen te volgen, 1931 mei 25 en 26; 1470; 2 stukken
    - SEBASTIAAN CORNELIS HERMAN NEDERBURGH 1896-1969, 20
      gehuwd met ALIDA BERNARDINA VAN HOUTEN 18 -
      - "Successiewet, arbeiderspensioenen en levensverzekeringen"; overdruk uit De Levensverzekering, z.j.; 1471; 1 katern
      - Brief van de curatoren der Rijksuniversteit te Leiden betreffende het gouden doctoraat van Cornelis Bastiaan Nederburgh, 1930 april 24; 1472; 1 stuk
      - Brief van de Vereeniging voor facultatieve lijkverbranding, Velsen, 1944 mei 4; 1473; 1 stuk
      - Brief van W. van Maanen aan S.C.H. Nederburgh betreffende hun familierelatie, Amsterdam, 1945 juni 29; 1474; 1 stuk
      - Brief van de firma Boldoot ter aanbieding van een akte van de bewaarder der hypotheken te Amsterdam (A.) Nederburgh d.d. 1849. Amsterdam, 1947 april 30; 1475
        De akte is beschadigd
      - Brief van Margaretha ? aan Lide (Nederburgh-van Houten) betreffende de familie Schull, Berkeley, 1953 mei 3; 1476; 1 stuk
      - Uitnodiging voor H. Nederburgh en zijn vrouw tot het bijwonen van de inaugerale rede van dr. A. Hageman, benoemd tot hoogleraar in de oogheelkunde. Gedrukt, 1948; 1477; 1 stuk
      - Berichten van overlijden van I.A. Nederburgh en Jacoba van Gennep, 1959, 1960; 1478; 2 stukken
      - "Nieuw fiscaal recht in het kader van de Europese economische gemeenschap"; openbare les als privaatdocent aan de universiteit van Amsterdam. Gedrukt, 1961 oktober 10; 1479; 1 katern
      - Brief van A.J. van Bork-Feltkamp bij de opzending van een artikel van (S.C.H. Nederburgh), 1965 oktober 21; 1480; 1 stuk
    - JULIE GERTRUDE MARIE HENRIETTE NEDERBURGH 1902-, 21
      - Stukken betreffende het overlijden en de afwikkeling van de nalatenschap van Izak Alexander Nederburgh, 1934-1942; 1481; 1 omslag
      - Stukken betreffende de enquète over het wederopbouwplan Stadhoudersplein - Scheveningse Bosjes, 1950 juni 5 - juni 30; 1482; 2 stukken
      - Stukken betreffende de inschrijving in het Grootboek voor de Wederopbouw, 1950 juni 9 - 1954 januari 19; 1483; 1 omslag
      - Stukken betreffende de afwikkeling van oorlogsschade, 1952 december 18 - 1953 februari 20; 1484; 1 omslag
      - Voorlopig koopcontract tussen J.G.M.H. Nederburgh en J.J. Meinardi betreffende de rechten in C.V. "Museumflat" U.A.; met bijlagen. 's-Gravenhage, 1953 november 1955 mei; 1485; 1 omslag
      - Memorie van successie voor de nalatenschap van Johanna Louise van Gesseler Verschuir, weduwe van I.A. Nederburgh, 's-Gravenhage, 1954 september 30; 1486; 1 stuk
      - Stukken betreffende de verkoop van het pand Danckertstraat 31 te 's-Gravenhage, 1956 juli 30 - 1956 augustus 6; 1487; 1 omslag
      - Kwitantie voor betaalde huur, 1956 augustus; 1488; 1 stuk
      - Stukken betreffende effectenregistratie, 1958-1959; 1489; 1 omslag
  - AANVERWANTE GESLACHTEN
    Van de aanverwante geslachten hebben sommige alleen een plaats in de afdeling genealogica omdat geen stukken op ander terrein zijn overgebleven. Uit de verschillende genealogische tabellen blijkt de verhouding tussen deze families en het nageslacht Nederburgh.
    - LA MORI
      De familie La Mori is oorspronkelijk afkomstig uit het Walsland, uitgeweken naar Noord-Frankrijk, maar wegens de oorlogstoestand in 1635 verder getrokken naar Calais, en vervolgens naar Zeeland.
      Isaac la Mori gaat vandaar op zijn 19e jaar naar 's-Gravenhage
      A.R.A., Archief Nederburgh inv. nr. 1492. (Verder aangeduid als A.R.A., Nederb.)..
      , waar hij zich vestigt als kleermaker en lid is van de vroedschap
      1691 :-17 08.
      Haagse kohieren, 1674 in: Die Haeghe, jrg. 1914/1915, p. 57.
      Zijn dochter Jacomina (1662-1731) trouwt Johannes Schuill (1653-1724), zoon van steven Schuill en Wilhelmina Alberts Buytendijk uit Dordrecht. De familie Schuill is een Tielse familie. Stamvader Rutger, echtgenote onbekend, had twee zonen Hendrik en Gerrit, die ieder een dochter van Steven van Eck trouwden, nl. Maria en Belia. Uit het huwelijk van Gerrit en Belia worden drie kinderen geboren: Geertruyt, Rutger en Steven. Deze laatste, Rijnse wijnkoper te Dordrecht had negen kinderen, van wie Johan Jacomina La Mori tot vrouw neemt. Hun dochter Johanna Jacoba (1697-1726) huwt Bastiaen Nederburgh en wordt de moeder van Herman (1726-1802).
      - ISAAC LA MORI 1627-170?, 22
        Gehuwd met GEERTRUYT BALIOTUS - 1690.
        Kleermaker; 1691 lid van de vroedschap van 's-Gravenhage. Hij vervulde vele kerkelijke functies
        - Kwitantie voor Isaac La Mori en Geertruyt Baliotus van Johannes Schull en Jacomina La Mori voor ontvangst van een som gelds ter gelegenheid van hun huwelijk, 1681 mai 24; 1490; 1 stuk
        - Notariële akte houdende een aanvulling op het testament van Isaac La Mori, opgemaakt te 's-Gravanhage; met eigenhandige instructies. Authentiek afschrift, 1704 april 29; 1491; 2 stukken
        - Aantekeningen van Isaac La Mori over de familie La Mori, 1623 - 1707; met een door J. de Fremery bijgewerkte stamboom tot 1885, z.j.; 1492; 1 deel
    - SCHULL
      - STEVEN SCHULL 1620-1660, 23
        Gehuwd met WILLEMINA ALBERTS VAN BUYTENDIJCK.
        Handelaar in Rijnse wijnen in Dordrecht
        - Testament van Willemina van Buytendijck, weduwe van Steven Schull, opgemaakt te 's-Gravenhage 31 mei 1695; met codicil. Afschrift, 1700 december 5; 1493; 1 stuk